臺灣高等法院民事裁定
109年度金訴字第4號
原      告  葉翠鳳  
            葉翠蓮  
            曾益堂  
            黃美琳  
            鄭春琴  
            余崇偉  
            陳信捷  
            曾昱淳  
            許永昕  
            潘喬瑛  
            黃良民（即紀芳芝之承受訴訟人）

            黃昱博（即紀芳芝之承受訴訟人）

共      同
訴訟代理人  許哲嘉律師
共      同
複  代理人  吳志浩律師
上列原告與被告才霸視訊網路股份有限公司等間請求侵權行為損
害賠償事件，原告提起刑事附帶民事訴訟，經本院刑事庭以107
年度附民字第49號裁定移送前來，本院裁定如下：
    主  文
原告應於收受本裁定正本後七日內，各自繳納如附表所示之裁判
費，逾期未補正，即駁回其訴。
    理  由
一、按銀行法第29條、第29條之1之規定，係在維護國家有關經
    營銀行業務，應經許可之制度，貫徹禁止非法經營銀行業務
    之金融政策，以直接維護國家正常之金融、經濟秩序，至存
    款人權益之保障，係屬衍生之間接目的，存款人縱因被告此
    犯罪而受損害，亦係間接被害人，難認係因犯罪直接受損害
    之人，不得於刑事訴訟程序附帶提起民事訴訟，刑事法院原
    應依刑事訴訟法第502條第1項規定，以判決駁回之，如誤以
    裁定移送於民事庭，民事庭認其不符同法第487條第1項規定
    之要件時，應許原告得繳納裁判費，以補正起訴程式之欠缺
    。又以一訴主張數項標的者，其價額合併計算之，民事訴訟
    法第77條之2第1項前段定有明文。形式上之訴主張數項標的
    ，無論為訴之客觀合併或訴之主觀合併，因其實質上為數訴
    ，故其計算標的之價額，應將數項標的之價額合併計算 。
二、經查，原告葉翠鳳、葉翠蓮、曾益堂、黃美琳、鄭春琴、余
    崇偉、陳信捷、曾昱淳、許永昕、潘喬瑛、黃良民（即紀芳
    芝之承受訴訟人）、黃昱博（即紀芳芝之承受訴訟人）（下
    各別以姓名稱之，合稱原告葉翠鳳等人）對被告才霸視訊網
    路股份有限公司（下稱才霸公司）、游阿昆、蘇美華、王福
    興、黃政嘉（下各別以姓名稱之，合稱被告才霸公司等人）
    提起刑事附帶民事訴訟，依民法第184條第2項、185第1項請
    求被告才霸公司等人負損害賠償責任。被告才霸公司等人雖
    經刑事判決論以違反銀行法第29條第1項、第29條之1規定，
    犯有銀行法第125條第1項前段、後段之非法經營收受存款罪
    及違反證券交易法第174條第2項第3款之非法募集有價證券
    ，並科以刑責，就所犯銀行法之罪部分，原告葉翠鳳等人並
    非直接受害之人，本不得於刑事附帶民事訴訟程序附帶提起
    民事訴訟，惟仍應准原告葉翠鳳等人補繳裁判費，以補正起
    訴之程式。又原告係數人以同一訴訟程序對於數被告同時主
    張數項標的，核屬訴之主觀合併，數項訴訟標的之價額應合
    併計算。是以，原告葉翠鳳等人請求被告才霸公司等人違反
    銀行法部分之損害賠償金額如附表所示，共計3,343萬元，
    應徵裁判費45萬9,276元，並依起訴請求之比例分算如附表
    所示。茲命原告葉翠鳳等人於收受本裁定正本送達後7日內
    ，各自補繳如附表所示裁判費，逾期未補正，即駁回其訴。
三、爰裁定如主文所示。
中　　華　　民　　國　　111 　年　　4 　　月　　11　　日
                  民事第十八庭  
                      審判長法  官  黃明發
                            法  官  林政佑
                            法  官  陳  瑜
　　　　　　　　　　　　　　
附表：
原告 違反銀行法部分之請求金額 （新臺幣） 裁判費 （新臺幣） 葉翠蓮 570萬元 7萬8,309元 葉翠鳳 300萬元 4萬1,215元 曾益堂 300萬元 4萬1,215元 黃美琳 600萬元 8萬2,431元 鄭春琴 150萬元 2萬0,608元 余崇偉 72萬元 9,892元 陳信捷 107萬元 1萬4,700元 曾昱淳 878萬元 12萬0,623元 許永昕 150萬元 2萬0,608元 潘喬瑛 41萬元 5,633元 黃良民（即紀芳芝之承受訴訟人） 黃昱博（即紀芳芝之承受訴訟人） 175萬元 2萬4,042元 合計 3,343萬元 45萬9,276元 
　　　　　　　　　　　　　　
正本係照原本作成。
核定訴訟標的價額部分，如不服裁定得於收受送達後10日內向本
院提出抗告狀，並繳納抗告費新臺幣1千元。
命補繳裁判費部分不得抗告。
中　　華　　民　　國　　111 　年　　4 　　月　　11　　日

　　　　　　　　　　　　　　書記官  江怡萱